# 请教陈版，持有至到期投资发生了减值该如何理解其后续计量

提问人：2ndf_kai 时间：2017-06-12 22:56:58
面值为 10000 的债券，7%实际利率，票面利率6%，每年收到利息 600 ，现值9590.12。取得日期为2016.1.1，划分为持有至到期投资。 2016 年 12 月 31 日得到如下数据： 贷方：持有至到期-利息调整：338.69 借方：持有至到期-成本： 10000 持有至到期摊余成本：9661.43（（9590.12*7%-600）+9590.12）
假如2016.12.31出现减值迹象，未来每期只能收到利息 400 ，本金可以收回，计算得知现值为8983.88 轻松过关一上面给的分录是：
借：资产减值损失 677.55 贷：持有至到期减值准备 677.55
我的问题是，取得投资日计提的持有至到期-利息调整科目是以每年收到 600 利息，到期还本的假设为基础提前计算的，而现在这个假设不成立了， 新的情况为每年收到利息 400 ，到期还本。按理说 2017 年分录： 借：银行存款 400 持有至到期-利息调整 228.87 贷：投资收益 628.87 （8983.88*7%） 仔细一想这么做分录不对啊，到最后利息调整肯定是有借方余额的。虽然好像也没有明确规定利息调整不能有余额，但是总觉得哪里出了问题。。
1 、没减值之前，预先设定好了利息调整金额，表示应在每年返还却未返还而计入本金一块儿利滚利的金额。 2 、减值之后，原先的条件发生了变化，好像不能接着用原先的利息调整金额来做分录了吧。
这个问题困扰了我好久。。在网上也没找到相应解释。请陈版和老师们帮看看是哪里理解出了问题。感激！

回答人：chenyiwei
请查阅《企业会计准则讲解 2010 》P391～ 395 的说明及案例。在减值后确认利息收入时，除了调整“持有至到期投资——利息调整”以外，也需要对减值准备进行转回调整，这样到新预计的现金流量全部收回后，账面价值即为零，不会出现某一明细科目余额不能消除的情况。

提问人：ahczxl 时间：2017-06-14 10:39:14
请问陈版，减值情况下，如如您所说，那应收利息、持有至到期投资——利息调整、投资收益、持有至到期减值准备的金额如何分别确定？会计分录是这样吗？ 借：应收利息 贷：持有至到期投资——利息调整 持有至到期减值准备 投资收益 谢

回答人：chenyiwei
可以这样理解。

提问人：2ndf_kai 时间：2017-06-14 18:15:43
陈版，我查看了《企业会计准则讲解 2010 》331-334页的内容（可能我手上手册的格式页数不一样），里面对金融资产减值举了一个贷款减值的例子。但是那里面的实际利率和合同利率相同（10%），无法提取到我想要的解释；我自己擅自理解如下： 回顾题目，2016.1.1购买。 5 年期，票面10000/6%，每年 600 利息，到期还本。 2016.12.31发生减值，未来现流现值：8983.88；故计提减值损失677.55元。
无标题.png (1.93 KB, 下载次数: 1)
2017-6-14 18:02 上传
如图，原来持有到期-利息调整表示的是从9661.43至 10000 的部分。现在考虑进了减值因素，影响的是8983.88至9661.43的部分（因为如果没有减值发生，这部分不会存在） 由此我想的是， 17 年该事项存在两个分事项，一是由于减值之前“满打满算”对利息收入的影响，即剔除减值因素应该进行的会计处理。二是减值的发生对利息收入的影响； 借：应收利息 400 持有至到期-利息调整 76.3 持有至到期减值准备 152.57 贷：投资收益 628.87 持有至到期-利息调整76.3=9661.43 0.07-600 （剔除减值因素，即假设减值不存在） 持有至到期减值准备 152.57=8983.88 0.07-400-76.3（倒挤出来金额）
不知道这么处理的合不合适。。请指教。

回答人：chenyiwei
你的理解基本合理。

提问人：呼叫帮助 时间：2017-11-26 20:38:33
企业会计准则讲解中的：“甲公司20×7年 1 月 1 日预期将在20×8年 1 月 1 日对外出售一批商品。为了规避商品价格下降的风险，甲公司于20×7年 1 月 1 日与其他方签订了一项远期合同(套期工具)在20×8年 1 月 1 日以预期相同的价格(作为远期价格)卖出相同数量的商品。
合同签订日，该远期合同的公允价值为零。假定套期开始时，该现金流量套期高度有效。” younghan回复 如果被套期项目是已经存在的存货，那就是公允价值套期。如果没有现货，属于预期交易，要用现金流量套期 陈版楼友的回复准确吗？

回答人：chenyiwei
一般可以这样理解。